【裁判字號】    92,易,30
【裁判日期】    920411
【裁判案由】    傷害
【裁判全文】
臺灣宜蘭地方法院刑事判決                            九十二年度易字第三號
    公  訴  人  臺灣宜蘭地方法院檢察署檢察官
    被      告  甲○○
右列被告因傷害案件，經檢察官提起公訴 (九十一年度偵字第二二三八號)，本院判
決如左：
    主  文
甲○○傷害人之身體，處罰金壹仟元。如易服勞役，以參佰元折算壹日。
    事  實
一、甲○○於民國九十一年六月二十一日（起訴書誤認為二十二日）晚上十一時許，
    在宜蘭縣壯圍鄉○○路六九號其妻乙○○所經營之美髮室，因細故發生爭吵，乙
    ○○氣憤之餘欲離開，遭甲○○強行阻止，而發生拉扯，甲○○應能預見此等激
    烈拉扯之結果將導致乙○○受傷仍續為之，使乙○○因而跌倒，受有右下肢挫傷
    之傷害。
二、案經乙○○訴請台灣宜蘭地方法院檢察署檢察官偵查起訴。
    理  由
一、被告甲○○坦承於九十一年六月二十一日晚間因被告與告訴人吵架，告訴人欲離
    家，被告為阻止告訴人離開，即與之發生拉扯，拉扯間告訴人跌倒，碰撞地面而
 受傷等事實，惟辯稱被告並無傷害告訴人之犯意云云。經查，告訴人受有右下肢
    挫傷之傷害，業據告訴人提出驗傷診斷書附卷為證。又上開傷害係被告與告訴人
    於上開時、地拉扯間致告訴人跌倒碰撞地上所致，亦為被告所自認。依上開傷勢
    位置，應認告訴人確係因跌倒而受傷。又依被告與告訴人爭執及拉扯之程度，被
    告應得預見傷害結果之發生，惟被告仍以強力繼續為之，是堪認被告有傷害之故
    意。至告訴人固指稱本件傷害犯行之發生時間為九十一年六月二十二日，惟被告
    則堅稱係同年月二十一日，經本院訊問告訴人何以記得傷害發生之日為九十一年
    六月二十二日，告訴人稱因伊記得該日為星期五等語。然查，九十一年六月二十
    一日為星期五、同年月二十二日則為星期六，是本件犯罪時間，應以被告所稱九
    十一年六月二十一日為準確。又告訴人雖偵查中指稱被告毆打告訴人、以手掐告
    訴人頸部、並拉告訴人之頭撞牆，於審判中稱其傷害係遭被告踢傷云云，惟依上
    開診斷證明書所載，僅一處右下肢挫傷之傷害，別無告訴人所述上開行為所造成
    之傷害，本院認告訴人所受傷害應係被告與告訴人拉扯間跌倒所致，並非被告對
    告訴人施以拳打腳踢所致。綜上，事證明確，被告犯行應堪認定。
二、核被告所為，係犯刑法第二百二百七十七條第一項之傷害罪。爰審酌被告傷害告
    訴人之動機係為阻止告訴人離家，其手段僅為拉扯，並非施以拳腳，其犯罪時所
    受之刺激、對犯罪對告訴人之傷害輕微，及犯罪後態度等一切情狀，量處如主文
    所示之刑，並諭知易服勞役之折算標準。
據上論斷，應依刑事訴訟法第二百九十九條第一項前段，刑法第二百七十七條第一項
、第四十二條第二項，罰金罰鍰提高標準條例第一條前段、第二條，判決如主文。
本案經檢察官賴慶祥到庭執行職務
中      華      民      國      九十二      年      四      月  十一    日
                                        臺灣宜蘭地方法院刑事第一庭
                                            法  官  謝  佩  玲
右正本證明與原本無異。
如不服本判決，應於判決送達後十日內向本院提出上訴狀( 應附繕本 )。
                                            書記官  林  慶  生
中      華      民      國      九十二      年      四      月  十四    日
附錄法條：
刑法第二百七十七條第一項
 (普通傷害罪)
傷害人之身體或健康者，處三年以下有期徒刑、拘役或一千元以下罰金。


司法院資訊處製作；財團法人民間司法改革基金會備份。
